# 请教陈版，新准则追溯调整问题

提问人：dotaauditor 时间：2019-01-13 17:43:18
本期执行新金融工具准则的企业，要求追溯应用新金融工具准则，但对于分类和计量（含减值）涉及前期比较财务报表数据与新金融工具准则不一致的，可以选择不进行重述。
请教陈版及各位老师，追溯调整和重述的区别在哪里？

回答人：chenyiwei
请参考财政部会计司 2018 年 9 月发布的《关于 2018 年度一般企业财务报表格式有关问题的解读》：
其中附件 “一般企业首次执行新金融准则或新收入准则的资产负债表和利润表参考格式.pdf” 规定执行新准则首年的资产负债表为三列，其中 “2017年 12 月 31 日” 为正式的前期比较数据，仍按追溯调整前的 2006 版准则规定编制，即 2017 年年报的年末数；“2018 年 1 月 1 日” 为按新准则追溯调整后的期初数。